【裁判字號】    96,易,1910
【裁判日期】    970430
【裁判案由】    詐欺
【裁判全文】
臺灣高雄地方法院刑事判決              96年度易字第1910號
    公  訴  人  臺灣高雄地方法院檢察署檢察官
    被      告  李功
                        （另案現於臺灣高雄監獄執行中）
上列被告因詐欺等案件，經檢察官提起公訴（96年度偵字第5022
、5023、10146 號），本院判決如下：
    主  文
李功幫助犯詐欺取財罪肆罪，累犯，各處有期徒刑柒月，各減
為有期徒刑月又拾伍日；又幫助犯詐欺取財未遂罪貳罪，累犯
，各處有期徒刑伍月，各減為有期徒刑貳月又拾伍日。應執行有
期徒刑壹年肆月。
    事  實
一、李功（綽號小杰）前因詐欺案件，經本院95年度簡字第12
    96 號 判決處有期徒刑6 月確定，甫於民國95年6 月13日易
    科罰金執行完畢。詎仍不知悔改，李功明知提供附表一編
    號1 至3 、附表二編號1 至3 所示之人頭帳戶資料（含存摺
    、金融卡及密碼）予他人，有遭他人利用作為詐騙工具之可
    能，竟仍不違其本意，而分別基於幫助他人詐欺之不確定犯
    意，與庚○○（原名陳彥勳，庚○○所涉幫助犯詐欺取財罪
    部分業經本院有罪判決確定）或寅○○（寅○○所涉幫助犯
    詐欺取財罪部分業經本院有罪判決）共同為收購帳戶之行為
    ，而由李功負責在報紙刊登收購帳戶之廣告、接聽由人頭
    帳戶之賣家撥打之電話後，再為下列犯行：
（一）由庚○○分別於附表一編號1 、2 、3 所示之出售帳戶時
      間、地點，以新台幣（下同）3 千元之代價，向附表一編
      號1 、2 、3 所示之人頭戶收購附表一編號1 、2 、3 所
      示之銀行帳戶（含存摺、金融卡及密碼），庚○○於取得
      附表一編號1 、2 、3 所示之帳戶資料當日，即將附表一
      編號1 、2 所示之帳戶資料直接轉賣供丁○○（丁○○涉
      犯詐欺取財罪部分業經本院有罪判決）所屬之詐欺集團使
      用；另將附表一編號3 所示之帳戶資料直接轉賣供另一不
      詳詐欺集團使用。庚○○就附表一編號1 、2 、3 所示之
      帳戶資料轉賣後之差價與李功平分得利。
（二）由寅○○分別於附表二編號1 至3 所示之出售帳戶時間、
      地點，以3 千元之代價，向附表二編號1 至3 所示之人頭
      戶收購附表二編號1 至3 所示之銀行帳戶（含存摺、金融
      卡及密碼）後，寅○○旋將附表二編號2 、3 所示之帳戶
      資料直接轉賣供丁○○所屬之詐欺集團使用；另將附表二
      編號1 所示之帳戶資料轉賣給戊○○（戊○○所涉幫助犯
      詐欺取財罪部分業經本院有罪判決確定）後，戊○○再轉
      賣給丁○○所屬之詐欺集團使用。寅○○就附表二編號1
      、2 、3 所示之帳戶資料轉賣後之差價與李功平分得利
      。嗣丁○○所屬之詐欺集團分別於附表一編號1 、2 、附
      表二編號1 、2 、3 所示之被害時間，打電話聯絡附表一
      編號1 、2 、附表二編號1 、2 、3 所示之被害人申○○
      等人，以「假援交、假黑道、假網路標售物品、假中獎、
      假政府官員、假親友」等方式向附表一編號1 、2 、附表
      二編號1 、2 、3 所示之被害人申○○等人施以詐術，附
      表一編號1 、2 、附表二編號1 、2 、3 所示之該等被害
      人因而陷於錯誤，均依丁○○所屬詐騙集團成員之指示操
      作提款機，分別將附表一編號1 、2 、附表二編號1 、2
      、3 所示之被害金額匯款至附表一編號1 、2 、附表二編
      號1 、2 、3 所示之人頭帳戶，其中附表二編號2 所示之
      款項匯款失敗，附表二編號3 所示之款項未遭丁○○所屬
      詐欺集團提領，丁○○所屬詐騙集團對附表二編號2 、3
      所示之被害人尚未詐騙得逞；而附表二編號1 所示之款項
      匯入後旋即遭丁○○所屬詐欺集團提領一空；另上開不詳
      詐欺集團於附表一編號3 所示之被害時間，打電話聯絡附
      表一編號3 所示之被害人亥○○，以「網路購物轉帳錯誤
      」等方式向附表一編號3 所示之亥○○遂行詐欺取財之行
      為，詐得金額及使用之人頭帳戶均詳如附表一、二，經警
      循線查悉上情。
二、案經高雄市政府警察局移送台灣高雄地方法院檢察署檢察官
    偵查起訴。
    理  由
壹、程序事項：
一、按當事人、代理人或辯護人於法院調查證據時，知有第159
    條第1 項不得為證據之情形，而未於言詞辯論終結前聲明異
    議者，視為有前項之同意，刑事訴訟法第159 條之5 第2 項
    定有明文。本案以下認定事實所引用之傳聞證據，檢察官、
    被告李功均未於言詞辯論終結前聲明異議者（見本院卷二
    第63頁、本院卷四第130 頁），而各該傳聞證據之取得亦無
    違法不當之情事，作為證據並無不適當，依上開說明，本院
    認本案以下所引用之傳聞證據均有證據能力。
貳、實體事項：
一、訊據被告李功固坦承有與庚○○、寅○○參與收購帳戶資
    料轉賣供丁○○所屬詐騙集團使用，其負責登報、接聽電話
    之工作，其再提議由庚○○或寅○○出面向人頭戶收購帳戶
    後，一般由其主導，庚○○、寅○○即直接將所收購之帳戶
    資料交付丁○○，其就庚○○轉賣帳戶所得之差價與庚○○
    均分、寅○○轉賣帳戶所得之差價與寅○○均分，其有接聽
    附表一編號2 、附表二編號1 、2 、3 所示之人頭戶打來之
    電話，並就附表一編號2 、附表二編號1 、2 、3 所示之帳
    戶資料有朋分轉售差價之事實，惟矢口否認有參與附表一編
    號1 、3 所示帳戶之收購、轉賣行為，辯稱：我沒有接聽到
    附表一編號1 、3 所示之人頭戶打來的電話，沒有收購附表
    一編號1 、3 所示之帳戶資料云云（見本院卷二第62頁、本
    院卷四第126 、130 頁）。
（一）被告李功有參與附表一編號2 、附表二編號1 、2 、3
      所示之帳戶資料收購後轉賣供丁○○所屬詐騙集團用以詐
      騙被害人匯款之事實，除被告李功之自白外，核與證人
      即同案被告庚○○、寅○○、丁○○所述相符（見本院卷
      二第11、12頁、偵一卷第15、16、48反面、49、52、53頁
      、偵二卷第6 至8 、10至12、29頁），此外，復有附表一
      編號2 、附表二編號1 、2 、3 所示之人頭戶陳述、被害
      人陳述、匯款單、帳戶明細等資料在卷可佐（詳見附表一
      編號2 、附表二編號1 、2 、3 證據出處欄所示證據），
      上開事實堪信為真。
（二）被告李功雖否認有參與附表一編號1 、3 所示帳戶之收
      購、轉賣供詐騙集團詐欺被害人之用云云，惟證人即同案
      被告庚○○於本院審理中結證稱：沈博勛在新光銀行的帳
      戶、王宗輝在大眾銀行之帳戶都是我出面向他們收購，我
      不記得沈博勛、王宗輝打電話來時由誰接電話，我於96年
      10月8 日在本院說「該2 本帳戶都是李功接電話後問我
      要不要去收，我才去收來」係實在的，該2 本帳戶我收來
      後交給丁○○，直接向丁○○拿錢，李功有分到該帳戶
      的差價，李功是我乾哥、丁○○本來就在做這事，當初
      我與李功、丁○○常在一起聊天，之後有case叫我去做
      ，我就去做做看等語（見本院卷四第127 至130 頁）；於
      偵查中結證稱：李功在報紙登廣告，負責接電話，再指
      示我或寅○○去接洽，我轉賣帳戶所得差價每本只有1,00
      0 到2,000 元，其餘歸李功所有，我只負責跑腿、聽李
      功指示，李功看我個子小，容易被人頭戶「ㄠ」價錢
      ，所以幾乎都是寅○○才跑等語（見偵二卷第7 、8 頁）
      ；於警詢證述：李功負責在報紙上登廣告、與帳戶之買
      方及賣方接洽，有人打電話來說要賣，電話都是李功接
      聽，他就會指示我或寅○○去何處與人頭戶接洽，向其收
      購存簿後交給買家等語（見偵一卷第52、53頁）。證人即
      同案被告丁○○於警詢證述：「小杰」是李功，先前我
      向李功買人頭帳戶時是李功本人與我親自交易，之後
      他都叫「博仔（即寅○○）」、「彥勳（即庚○○，原名
      陳彥勳）」和我交易等語（偵一卷第16頁）。證人庚○○
      與被告李功並無怨隙，當無甘冒偽證風險，誣指被告李
      功此部分之犯行，且證人庚○○所述前後一致，未有矛
      盾之處，證人庚○○上開所述應可採信。況被告李功於
      本院審理中自承：一開始收購帳戶的點子是我想出來的，
      登報留的電話有時是我的，有時是寅○○的，有時是庚○○的，我們所留門號的手機一開始是我在拿，因為我曾經
      有接觸過，而寅○○比較不會對應，但他聽我講就知道如
      何說，後來也有拿電話，庚○○是比較後面才加入，庚○○沒有拿手機，只是去收帳戶等語（見本院卷四第137 、
      138 頁）。被告李功既然承認收購帳戶之點子係其提出
      ，其負責登報、接電話，並有決定指派庚○○或寅○○出
      面收購帳戶之權，且分別就庚○○、寅○○轉賣帳戶之差
      價與庚○○、寅○○均分得利，庚○○因較晚加入收購帳
      戶之行為，沒有拿登報所留門號之手機等情，如前所述，
      顯見被告李功就庚○○、寅○○收購他人帳戶資料再轉
      賣供詐騙集團使用之行為具有指揮、主導之地位，而庚○○並未接觸與人頭戶聯絡之手機，則庚○○出面收購如附
      表一編號1 、3 所示帳戶應係被告李功接聽電話後指派
      庚○○所為無訛，被告李功上開所辯顯屬卸責之詞，不
      足採信。
（三）綜上所述，本件被告李功所為幫助詐欺之犯行，事證明
      確，犯行洵堪認定，應依法論科。
二、按刑法上之幫助犯，係對於犯罪與正犯有共同之認識，而以
    幫助之意思，對於正犯資以助力，而未參與實施犯罪之行為
    者而言，循此而論，如未參與實施犯罪構成要件之行為，且
    係出於幫助之意思提供助力，即屬幫助犯。被告李功為從
    事收購帳戶資料並轉賣供詐欺集團使用之行為，而負責在報
    紙刊登廣告、接聽電話，並指示庚○○出面收購附表一編號
    1 、2 所示之帳戶資料、寅○○出面收購附表二編號1 至3
    所示之帳戶資料後再直接、間接提供予丁○○所屬詐欺集團
    使用；另指示庚○○出面收購附表一編號3 所示之帳戶資料
    後再直接提供予另一不詳詐欺集團使用，雖然丁○○所屬詐
    欺集團、上開另一詐騙集團得分別基於詐欺取財之犯意，向
    附表一編號1 、2 、3 、附表二編號1 、2 、3 所示之被害
    人申○○等人施以詐術，並以附表一編號1 、2 、3 、附表
    二編號1 、2 、3 所示之帳戶供作被害人匯款之用，以規避
    檢警機關之追緝，其中附表一編號1 、2 、3 、附表二編號
    1 部分詐欺既遂，附表二編號2 、3 部分詐欺未遂（詳如附
    表一編號1 至3 、附表二編號1 至3 證據出處欄所示），然
    被告李功單純登報、接電話、指派他人出面與人頭戶及買
    家接觸之行為，並不等同於向被害人申○○等人施以欺罔之
    詐術行為，且亦無證據證明被告李功有參與詐欺取財犯行
    之構成要件行為，參照前述說明，自應論以幫助犯。
三、核被告李功所為，就提供附表一編號1 、2 、附表二編號
    1 所示帳戶資料與丁○○所屬詐騙集團之行為，均係犯刑法
    第30條第1 項、第339 條第1 項之幫助詐欺取財罪；被告李
    功就提供附表一編號3 所示帳戶資料與另一詐騙集團之行
    為，係犯同法第30條第1 項、第339 條第1 項之幫助詐欺取
    財罪；被告李功就提供附表二編號2 、3 所示帳戶資料與
    丁○○所屬詐騙集團之行為，係犯同法第30條第1 項、第33
    9 條第3 項、第1 項之幫助詐欺取財未遂罪，起訴意旨認被
    告李功上開所為係犯刑法第339 條第1 項之詐欺罪之正犯
    ，容有誤會，惟按刑事訴訟法第300 條所謂變更法條，係指
    罪名之變更而言。若僅行為態樣有正犯、從犯之分，即無庸
    引用刑事訴訟法第300 條變更檢察官起訴之法條，最高法院
    96 年 度台上字第2061號判決意旨參照，本件被告李功所
    犯之法條無庸變更，合先敘明。被告李功所犯上開6 罪，
    犯意各別、行為互異，應分論併罰，並均酌依刑法第30條第
    2 項之規定，按正犯之刑減輕之。證人庚○○分別於附表一
    編號1 、2 、3 所示之帳戶資料收購當日即交付附表一編號
    1 、2 所示之帳戶資料予丁○○所屬詐騙集團使用、交付附
    表一編號3 所示之帳戶資料予另一詐騙集團使用乙節，業據
    證人庚○○證述綦詳（見本院卷三第203 頁），另被告李功
    於本院審理中供稱：收購人頭帳戶時，收之前要先出4 、
    5,000 元買，有些帳戶買進後人頭戶馬上辦遺失，根本不能
    用等語（見本院卷四第138 頁），顯見被告李功等人於收
    購人頭帳戶後，為避免該人頭戶向金融機構申辦帳戶遺失致
    該人頭帳戶無法供詐騙集團使用而生之成本損失，被告李功
    等人應於拿到人頭帳戶資料後隨即將該帳戶轉賣與詐欺集
    團使用無訛，且附表一編號1 、2 、3 、附表二編號1 、2
    、3 所示帳戶資料之收購時間、地點、被害人均不相同，應
    認被告李功上開6 次之幫助行為均屬獨立可分之數行為，
    自應分論併罰，公訴意旨認屬想像競合犯（見本院卷一第17
    0 頁），容有誤會，附此敘明。被告李功前因詐欺案件，
    經本院95年度簡字第1296號判決處有期徒刑6 月確定，甫於
    95年6 月13日易科罰金執行完畢乙節，有被告李功臺灣高
    等法院被告前案紀錄表1 份在卷可考（見本院卷一第30至38
    頁），被告李功受有期徒刑執行完畢，5 年內故意再犯本
    件之罪，均依刑法第47條第1 項之規定為累犯，均應加重其
    刑，均依法先加後減之，並就幫助犯詐欺取財未遂罪部分依
    法遞減之。
四、爰審酌被告李功年輕力壯，不思自食其力，竟為一己之私
    利，以登報、接電話、找人出面接觸買家、賣家方式，向他
    人收購帳戶資料後轉賣供不同詐騙集團犯罪使用，紊亂社會
    正常交易秩序，並使丁○○所屬詐欺集團、另一不詳詐騙集
    團均能藉此輕易於詐騙後取得財物，致檢警難以追緝，助長
    詐騙犯罪風氣，以及本件被害人申○○等人所受之損害情形
    ，被告李功犯後僅承認部分犯行，態度不佳等一切情狀，
    分別量處如主文所示之刑及定應執行刑，以資懲儆。查被告
    李功上開犯罪均在中華民國96年4 月24日以前，均合於減
    刑條件，均應依中華民國96年罪犯減刑條例之規定予以減刑
    及定應執行刑，附此敘明。
五、不另為無罪諭知部分：
（一）公訴意旨略以：被告李功明知提供附表二編號4 所示之
      人頭帳戶資料（含存摺、金融卡及密碼）予他人，有遭他
      人利用作為詐騙工具之可能，竟仍不違其本意，而基於幫
      助他人詐欺之不確定犯意，於收購附表二編號4 所示之帳
      戶資料後，提供與丁○○所屬之詐欺集團使用，因而認被
      告李功涉犯刑法第339 條第1 項之詐欺取財罪嫌。
（二）按犯罪事實應依證據認定之，無證據不得認定犯罪事實。
      不能證明被告犯罪者，應諭知無罪之判決，刑事訴訟法第
      154 條第2 項、第301 條第1 項分別定有明文。又同法第
      161 條第1 項並規定：檢察官就被告犯罪事實，應負舉證
      責任，並指出證明之方法。因此，檢察官對於起訴之犯罪
      事實，應負提出證據及說服法院之實質舉證責任。倘其所
      提出之證據，不足為被告有罪之積極證明，或其指出證明
      之方法，無從說服法院以形成被告有罪之心證，基於無罪
      推定之原則，自應為被告無罪判決之諭知（最高法院92年
      度台上字第128 號判例意旨參考）。
（三）被告李功固坦承有參與收購附表二編號4 所示之帳戶資
      料後交付丁○○所屬詐騙集團使用之事實（見本院卷二第
      62 頁） ，惟附表二編號4 所示之帳戶，非丁○○所屬詐
      騙集團向被害人施詐後，要求被害人匯款所用之帳戶，又
      上開附表二編號4 所示帳戶之匯款金額59,800元並非被害
      人受騙後匯入之款項（詳如附表二編號4 所示之證據出處
      ），卷內並無事證足以證明附表二編號4 所示帳戶係丁○○所屬詐欺集團作為詐欺取財之工具，故無證據證明被告
      李功就附表二編號4 所示之帳戶與丁○○所屬詐欺集團
      有詐欺取財之犯意聯絡、行為分擔，此部分本應為被告李
      功無罪之諭知，然公訴意旨認該部分與被告李功經起
      訴部分屬實質一罪之關係，爰不另為無罪之諭知。
六、被告丙○○、丁○○、子○○、丑○○、寅○○、林如、
    庚○○、辛○○、甲○○、己○○、戊○○業經本院有罪判
    決。
據上論斷，依刑事訴訟法第299 條第1 項前段，刑法第339 條第
1 項、第3 項、第30條、第25條第2 項、第47條第1 項、第51條
第5 款，刑法施刑法第1 條之1 ，中華民國96年罪犯減刑條例第
2 條第1 項第3 款、第4 條、第7 條，判決如主文。
本案經檢察官乙○○到庭執行職務。
中    華    民    國    97    年    4     月    30    日
                      刑事第三庭審判長法  官  蔡國卿
                                      法  官  蔡書瑜
                                      法  官  何佩陵
以上正本證明與原本無異。
如不服本判決，應於判決送達後10日內，向本院提出上訴狀。
中    華    民    國    97    年    4     月    30    日
                                      書記官  鍾淑美
附錄本判決論罪之法條：
中華民國刑法第339條
意圖為自己或第三人不法之所有，以詐術使人將本人或第三人之
物交付者，處 5 年以下有期徒刑、拘役或科或併科 1 千元以下
罰金。
以前項方法得財產上不法之利益或使第三人得之者，亦同。
前二項之未遂犯罰之。
附表一
┌──┬──────────┬───┬────┬─────┬────┬────┬──────────────┐
│編號│人頭戶姓名        │被害人│被害時間│ 被害金額 │提領車手│詐欺結果│      證  據  出  處        │
│    │出售銀行          │      │        │（新台幣）│        │        │                            │
│    │出售帳號          │      │        │          │        │        │                            │
│    │出售帳戶時間、地點│      │        │          │        │        │                            │
├──┼──────────┼───┼────┼─────┼────┼────┼──────────────┤
│ １ │沈博勛            │申○○│95.12.4 │  7,010   │ 丁○○ │  既遂  │1.沈博勛警詢證述            │
│    │新光銀行鳳山分行  │      │        │          │        │        │ （檢察官補充理由書（一）附 │
│    │0000000000000     ├───┼────┼─────┤        │        │  件4，本卷P182）         │
│    │95年12月初、高雄市│未○○│95.12.4 │  5,725   │        │        │2.警卷P184-186、189、     │
│    │  左營區龍華國中大門│      │        │          │        │        │  000-000-000、211-219、    │
│    │  口附近            ├───┼────┼─────┤        │        │  599-602                   │
│    │                    │戌○○│95.12.4 │ 11,854   │        │        │3.偵卷P88                 │
│    │                    │      │        │          │        │        │                            │
│    │                    │      │        │  2,989   │        │        │                            │
│    │                    ├───┼────┼─────┤        │        │                            │
│    │                    │酉○○│95.12.4 │  3,322   │        │        │                            │
├──┼──────────┼───┼────┼─────┼────┼────┼──────────────┤
│ ２ │丙○○            │卯○○│96.1.7  │ 84,600   │ 丁○○ │  既遂  │1.檢察官補充理由書（一）P11 │
│    │中國信託三民分行  ├───┼────┼─────┤ 溫證凱 │        │2.警卷P30-3、31（丁○○、 │
│    │000000000000      │壬○○│96.1.9  │ 70,000   │        │        │  溫證凱ATM影像）、303-304  │
│    │96年1月2日13時30分├───┼────┼─────┤        │        │3.偵卷P43-47、133-135     │
│    │  高雄市三民區九如  │癸○○│96.1.9  │  3,999   │        │        │4.偵卷P6-8                │
│    │  路林進興醫院前    │      │        │          │        │        │5.偵卷P5-8、20-22、23、   │
│    │                    │      │        │          │        │        │  24-28                     │
├──┼──────────┼───┼────┼─────┼────┼────┼──────────────┤
│ ３ │王宗輝            │亥○○│95.12.3 │ 11,622   │某詐騙集│  既遂  │1.王宗輝警詢證述            │
│    │大眾銀行右昌分行  │      │        │          │團      │        │ （檢察官補充理由書（一）附 │
│    │000000000000      │      │        │          │        │        │   件7，本卷P190）        │
│    │95年11月中旬      │      │        │          │        │        │2.警卷P36-40              │
│    │  高雄縣鳳山市○○路│      │        │          │        │        │                            │
│    │  7-11超商旁        │      │        │          │        │        │                            │
└──┴──────────┴───┴────┴─────┴────┴────┴──────────────┘
附表二
┌──┬──────────┬───┬────┬─────┬────┬────┬──────────────┐
│編號│人頭戶姓名        │被害人│被害時間│ 被害金額 │提領車手│詐欺結果│      證  據  出  處        │
│    │出售銀行          │      │        │（新台幣）│        │        │                            │
│    │出售帳號          │      │        │          │        │        │                            │
│    │出售帳戶時間、地點│      │        │          │        │        │                            │
├──┼──────────┼───┼────┼─────┼────┼────┼──────────────┤
│ １ │江昱慶            │辰○○│ 96.1.1 │  50,000  │ 丁○○ │  既遂  │1.江昱慶之金融卡扣案        │
│    │台新高雄分行      │      │        │          │        │        │ （偵卷P190）             │
│    │00000000000000    │      │        │          │        │        │2.辰○○警詢證述、匯款單    │
│    │95年12月26日      │      │        │          │        │        │ （警卷P323、324、327）   │
│    │  高雄市○○路、文橫│      │        │          │        │        │3.丁○○供述                │
│    │  路口              │      │        │          │        │        │ （偵卷P12）              │
│    │                    │      │        │          │        │        │4.江昱慶警詢證述            │
│    │                    │      │        │          │        │        │ （檢察官補充理由書（一）附 │
│    │                    │      │        │          │        │        │  件6，本卷P188）         │
│    │                    │      │        │          │        │        │5.被告寅○○之自白          │
├──┼──────────┼───┼────┼─────┼────┼────┼──────────────┤
│ ２ │吳聖鴻            │午○○│ 96.1.8 │  26,000  │   無   │  未遂  │1.午○○警詢證述、匯款單    │
│    │台北富邦三民分行  │      │        │(但被害人 │        │        │ （警卷P21、22、25-1）    │
│    │000000000000      │      │        │午○○轉帳│        │        │2.吳聖鴻警詢證述            │
│    │95年12月29日      │      │        │失敗，該款│        │        │ （檢察官補充理由書（一）附 │
│    │  高雄市○○路富邦銀│      │        │項未匯入吳│        │        │  件5，本卷P185）         │
│    │  行前              │      │        │聖鴻帳戶）│        │        │3.檢察官補充理由書（二）附件│
│    │                    │      │        │          │        │        │  5(附表編號11，本卷P283) │
│    │                    │      │        │          │        │        │4.通訊監察譯文P104：證明該帳│
│    │                    │      │        │          │        │        │  戶交付丁○○              │
│    │                    │      │        │          │        │        │5.被告寅○○之自白          │
├──┼──────────┼───┼────┼─────┼────┼────┼──────────────┤
│ ３ │伍湘幗            │巳○○│95.10.19│  29,909  │   無   │  未遂  │1.巳○○警詢證述            │
│    │國泰世華東高雄分行│      │        │          │        │        │2.檢察官補充理由書（二）附件│
│    │000000000000      │      │        │          │        │        │  6(附表編號17，本卷P284) │
│    │95年10月、國泰世華│      │        │          │        │        │  ：證明匯入款項未遭詐騙集團│
│    │  東高雄分行門口    │      │        │          │        │        │  提領                      │
│    │                    │      │        │          │        │        │3.偵卷P149                │
│    │                    │      │        │          │        │        │4.偵卷P139、140           │
│    │                    │      │        │          │        │        │5.檢察官補充理由書（一）P12 │
│    │                    │      │        │          │        │        │6.被告寅○○之自白          │
├──┼──────────┼───┼────┼─────┼────┼────┼──────────────┤
│ ４ │鄧秀華            │  無  │   無   │    無    │   無   │        │1.檢察官補充理由書（一）P6、│
│    │郵局              │      │        │          │        │        │  7                         │
│    │00000000000000    │      │        │          │        │        │2.偵卷P188至190 丁○○之供│
│    │95年12月20日前之不│      │        │          │        │        │  述                        │
│    │  詳時間、高雄市大中│      │        │          │        │        │3.被告寅○○之自白          │
│    │  路、民族路口      │      │        │          │        │        │                            │
└──┴──────────┴───┴────┴─────┴────┴────┴──────────────┘


司法院資訊處製作；財團法人民間司法改革基金會備份。
